# 同一控制下转让股权合并报表的处理

提问人：leyaxi 时间：2021-04-20 12:33:04
请教陈版，B公司是A公司的全资子公司，C公司是B公司收购（非同一控制）的全资子公司，收购价 1 亿元，收购日C公司账面净资产 3000 万元，存货增值 7000 万元。次年后B公司将持有C公司全部股权以 3000 万元转让给A公司，假定C公司净资产价值没变，请问A公司合并报表层面应如何处理？

回答人：chenyiwei
这个交易是A的合并报表范围内的内部交易，不涉及外部交易对手，所以在合并报表层面应完全抵销其影响，视同该交易未发生过。